臺灣板橋地方法院交通事件裁定　　　　 96年度交聲字第998號
原處分機關　交通部公路總局臺北區監理所
異　議　人
即受處分人　乙○○
上列異議人因違反道路交通管理處罰條例案件，對於交通部公路
總局臺北區監理所於中華民國96年6 月22日以北監營裁字裁40-A
EV803254號所為之裁決處分（原舉發案號：北縣警交字第AEV803
254 號），聲明異議，本院裁定如下：
    主  文
異議駁回。
    理  由
一、聲明異議意旨略以：異議人即受處分人乙○○於民國96年5
    月17日9 時30分，駕駛車號670-NT號營業小客車在臺北市○
    ○路30號臨停廢除公車停靠站，經員警依道路交通管理處罰
    條例第55條第2 款公共汽車招呼站10公尺內臨時停車者開單
    裁處。招呼站它的精神是使搭乘公車乘客上下車，及公車便
    於載客使用，此站1 年以上無設立公車招呼站牌，何來違規
    。又該公車招呼站遷移它處已久，留有「公車等候亭」、「
    公車停靠區字樣」，相關主管機關未將撤除，警局所管轄該
    區域應瞭若指掌，需主動通報有關主管機關撤除塗銷該區設
    施未盡職，警察是幫助百姓而不是設害百姓云云。
二、按汽車駕駛人，臨時停車有左列情形之一者，處新臺幣300
    元以上600 元以下罰鍰：二、在交岔路口、公共汽車招呼站
    10公尺內或消防車出、入口5 公尺內臨時停車者，道路交通
    管理處罰條例第55條第2 款定有明文。
三、經查：
　(一)本件異議人於96年5 月17日9 時37分駕駛車號670-NT號營業
    小客車，在臺北市○○路30號，因「在公車汽車招呼站10公
    尺臨時停車」違規事項，經警查獲，遂以北市警交字第AEV8
    03254 號違反道路交通管理事件通知單舉發，嗣異議人聲明
    異議，經原舉發機關即臺北市政府警察局中正第一分局回函
    稱：「... 96年5 月17日9 時37分駕駛車號670-NT號計程車
    ，在臺北市○○路30號對面公共汽車停靠區內臨時停車，本
    分局執勤員警見狀予以攔停稽查並依道路交通管理處罰條例
    第55條第2 款在公共汽車招呼站10公尺內臨時停車製單（單
    號：AEV803254 ）舉發並無違誤之處。有關臺端陳述此公車
    站牌已有1 年以上無公車靠站也無公車站牌放置該處1 節，
    查本案違規地點設有公車等候亭、公車站牌及地上繪有公車
    停等區字樣且有新店客運停靠上下乘客，臺端所陳述之事由
    與事實不符」仍認本件違規屬實，而由交通部公路總局臺北
    區監理所於96年6 月22日以北監營裁字第裁40-AEV803254號
    所為之裁決書裁處罰鍰新臺幣600 元等情，有臺北市政府警
    察局96年5 月17日北市警交字第AEV803254 號舉發違反道路
    交通管理事件通知單通知聯影本、上開裁決書影本、臺北市
    政府警察局中正第一分局96年6 月6 日北市警中正一分交字
    第09630715400 號書函各1 件附卷可參。
  (二)雖異議人到庭辯稱：「我停等的地方離公車站牌於10公尺外
    」、「我曾經問過鋪設道路的工人，他們表示雖然該處已經
    撤走公車招呼站，他們還是按照之前的路面劃設。我認為我
    當時所停放的位置沒有招呼站，所以我沒有違反規定」云云
    （詳本院96年7 月27日訊問筆錄）。惟證人即舉發異議人之
    警員甲○○到庭具結證稱：「（問：當天舉發情形為何？）
    96年5 月17日上午早上9 點到11點我在執行巡邏勤務，9 點
    37分左右，行經臺北市○○區○○路30號的時候，有一個路
    人向我招手，跟我指出對面的計程車違規停放在公車停等區
    已經十幾分鐘了，希望我前往舉發，於是我便前往依規定查
    核身分，並依規定舉發。我當時是騎乘警用摩托車」、「（
    問：你所發覺異議人停車位置，公車站是否已經遷移？）該
    地面上的號誌依舊標示公車停等區○○○○路面較窄，劃有
    紅線禁止停車，計程車另有招呼站，離異議人停車的地方不
    到十公尺（庭呈照片4 張）」、「（問：異議人停放的位置
    ，該處是否仍有公車站？）已經沒有站牌了，但公車還是會
    在該處停等，因為該處路幅較小，而且我們沒有收到撤銷該
    處停等區的命令。本件舉發前幾天，路面才剛劃設新的白色
    標線」、「（問：在公車站對應的人行道範圍內，是否有任
    何的站牌在該處？）沒有，但前方、後方都還有」、「（問
    ：該處人行道上等候亭之座椅，是供一般人休息，還是供乘
    客等候？）在站牌移置前是供乘客等候公車用，因為後方的
    公車招呼站路幅較小，有時公車無法排在後方時，會開到前
    方公車停等區讓乘客上車，所以該區域也可以供乘客休息，
    但候車亭並無貼上任何公車招呼站之站牌標示」、「我認為
    異議人違反道路交通條例第55條第2 款的規定，是因為他停
    放的位置是在公車停等區內，該處有乘客上下車，而異議人
    認為他是距離其他的招呼站10公尺外」等語明確（見本院96
    年7 月27日訊問筆錄）。足認異議人上開辯稱，已屬無據，
    參以證人與異議人間，並無怨隙，且素不相識，衡情證人應
    無設詞攀誣，或虛構違規事實以陷害異議人之理，況警員執
    行公務時，本身即受有行政懲處責任之監督，且其到庭具結
    作證，更係以刑事責任擔保其證言之真實性，故證人甲○○
    警員上開證述內容，以及其所紀錄舉發之本件違規事實經核
    尚無不可採信之處。
  (三)又所謂公共汽車招呼站係道路旁提供公共汽車乘客上下車專
    用之區域總稱，除一般常見之豎立公車站牌外，另外在地面
    上劃有「公車停靠區」、「公車專用」等足資辨識該區域為
    專供公車乘客上下之用之標線、標誌應當亦屬公共汽車招呼
    站之範圍，又道路交通標誌、標線、號誌，係交通主管機關
    依道路交通狀況及用路人之需要而依法設置，故駕駛人有遵
    守標誌，標線、號誌指示之義務，則在主管機關變更清除該
    標線、標誌之前，異議人非可任意空言指摘主管機關設置不
    當而卸免其責。綜上，關於異議人違規臨時停車一事，除證
    人甲○○上開證述外，復有證人當庭提出之現場照片4 幀可
    為佐證，並於當庭明確畫出其計程車當時停放在公車停等區
    之位置是停於「公車停靠區」內。又以異議人為領有營業汽
    車駕駛執照之駕駛人，對於上開道路交通安全規則之規定，
    更難諉為不知，足見異議人明知在「公車停靠區」係禁止其
    所駕計程車臨時停車之地點而臨時停車，無任何合法理由，
    其所為之辯解並不可採。是異議人違規之事實，已甚明確，
    警方對其舉發並無不當或違法之處。
四、綜上所述，本件異議人前開違規之事證已足堪認定，是原處
    分機關依前揭道路交通管理處罰條例之規定，就異議人在公
    共汽車招呼站10公尺內臨時停車事，裁處罰鍰600 元之處分
    ，核無違誤，本件異議人之異議為無理由，應予駁回。
據上論斷，應依道路交通案件處理辦法第19條，裁定如主文。
中　　華　　民　　國 　　96   　年　　10 　月　　1  　日
                           交通法庭  法    官   高文淵
以上正本證明與原本無異。
如不服本裁定應於送達後5日內向本院提出抗告狀。
                                     書 記 官　 林進煌
中　　華　　民　　國　　96    　年　　10　月　　3   　日
